th: เนื้อสัมผัสของด้ามจับ: แบบร่อง; เรียบ; อื่นๆ
tr: Sap için tutma dokusu: Fitilli; Pürüzsüz; Diğer
es: Textura de agarre del mango: Acanalado; Suave; Otros
da: Håndtagstekstur: Med riller; Glat; Andet
ro-RO: Textură mâner: Cu nervuri; Omogenă; Altele
lt-LT: Rankenos tekstūra: Briaunota; Glotnus; Kita
ja: 持ち手部分の質感: リブ付き; スムース; その他
zh-TW: 手柄握把質地: 羅紋; 光滑; 其他
ru: Текстура поверхности ручки: Ребристый; Гладкий; Другое
fr: Texture de la poignée: Nervuré; Lisse; Autre
bg-BG: Текстура на захващането на дръжката: Оребрена; Мека; Други
pl: Tekstura uchwytu: Żebrowany; Gładki; Inne
zh-CN: 手柄握把质地: 带状; 光滑; 其他
cs: Textura rukojeti: S žebrováním; Hladký; Jiné
de: Griffoberflächenstruktur: Gerippt; Glatt; Sonstiges
it: Trama dell’impugnatura: A coste; Liscio; Altro
sk-SK: Textúra rukoväte: Rebrovaný; Hladký; Iné
en: Handle grip texture: Ribbed; Smooth; Other
pt-BR: Textura da alça: Com nervuras; Suave; Outro
nl: Handgreeptextuur: Geribbeld; Glad; Andere
sv: Greppstruktur på handtag: Ribbad; Slät; Övrigt
el: Υφή λαβής χειρός: Ριγέ; Ήπια; Άλλο
hr-HR: Tekstura hvata drške: Rebrasti; Glatki; Ostalo
vi: Kết cấu tay cầm: Có gân; Nhẵn; Khác
nb: Tekstur på håndtaksgrep: Med riller; Glatt; Annet
hu: Fogantyú textúrája: Bordázott; Sima; Egyéb
sl-SI: Tekstura oprijema ročaja: Rebrasta; Gladka; Drugo
fi: Kädensijan tekstuuri: Joustinneuleinen; Sileä; Muu
ko: 핸들 그립 질감: 골이 있는; 매끄러운; 기타
pt-PT: Textura da pega: Canelado; Macio; Outro